【裁判字號】    98,交簡上,947
【裁判日期】    981230
【裁判案由】    業務過失傷害
【裁判全文】
臺灣臺中地方法院刑事判決           98年度交簡上字第947號
上  訴  人  臺灣臺中地方法院檢察署檢察官
被      告  乙○○
上列上訴人因被告業務過失傷害案件，不服本院九十八年度交簡
字第一一九號中華民國九十八年八月五日第一審簡易判決（起訴
案號：九十八年度偵字第一○六一六號），提起上訴，本院判決
如下：
    主    文
上訴駁回。
    犯罪事實及理由
一、本案經本院審理結果，認第一審簡易判決認事用法及量刑均
    無不當，應予維持，並引用第一審判決書記載之犯罪事實、
    證據及理由（如附件）。
二、檢察官提起本件上訴意旨略以：
  (一)按刑之量定，為求個案裁判之妥當性，法律固賦予法院裁量
    權，但此項裁量權之行使，除應依刑法第五十七條規定，審
    酌行為人及其行為等一切情狀，為整體之評價，並應顧及比
    例原則與平等原則，使罪刑均衡，輕重得宜，以契合社會之
    法律感情。
  (二)刑法第五十七條規定，科刑時應注意下列事項，其中第十款
    明文規定，犯罪行為人「犯罪後之態度」，是作為科刑輕重
    之標準。查本件被告雖與被害人達成和解，然未依約履行賠
    償責任，顯見其犯後態度不佳，毫無填補被害人損失之積極
    作為，原審未審酌及此，僅量處有期徒刑三月，實屬過輕，
    而據告訴人甲○○請求上訴。
三、按關於刑之量定，係實體法上賦予法院得為自由裁量之事項
    ，倘其未有逾越法律所規定之範圍，或濫用其權限，即不得
    任意指摘為違法（參最高法院七十五年臺上字第七○三三號
    判例），且在同一犯罪事實與情節，如別無其他加重或減輕
    之原因，下級審量定之刑，亦無過重或失輕之不當情形，則
    上級審法院對下級審法院之職權行使，原則上應予尊重（參
    見最高法院八十五年度臺上字第二四四六號判決）。經查，
    本案被告論罪科刑之刑法二百八十四條第二項前段業務過失
    傷害罪，其法定刑為「一年以下有期徒刑、拘役或一千元以
    下罰金」，故原審依檢察官起訴書記載之犯罪事實，於法定
    刑度內量處被告有期徒刑三月，並諭知易科罰金之折算標準
    ，難謂有何違法失當之處。檢察官雖以上述理由認為原審量
    刑過輕，然原審亦已審酌被告未遵期履行和解條件之情況及
    自首減輕其刑之相關規定，量處被告上開刑度，並無違法失
    當之處，是本院認原審所處之刑已足使被告產生警惕，其量
    刑並無過輕。至被告迄今未能履行和解條件，乃被告與告訴
    人間之民事糾紛，告訴人自可依民事法律途徑加以救濟，尚
    難據此指摘原審量刑不當。從而，檢察官以前揭上訴理由請
    求撤銷改判云云，為無理由，應予駁回。
據上論斷，應依刑事訴訟法第四百五十五條之一第一項、第三項
、第三百六十四條、第三百六十八條、第三百七十三條，判決如
主文。
中    華    民    國    98    年    12    月    30    日
                  刑事第十四庭  審判長法  官  陳得利
                                      法  官  許月馨
                                      法  官  黃裕仁
上正本證明與原本無異。
本件不得上訴。
                                      書記官  何惠文
中    華    民    國    98    年    12    月    30    日
附錄本案論罪科刑法條全文
中華民國刑法第二百八十四條第二項：
從事業務之人，因業務上之過失傷害人者，處一年以下有期徒刑
、拘役或一千元以下罰金，致重傷者，處三年以下有期徒刑、拘
役或二千元以下罰金。

司法院資訊處製作；財團法人民間司法改革基金會備份。
